【裁判字號】    99,小上,9
【裁判日期】    990407
【裁判案由】    給付修補費用
【裁判全文】
臺灣桃園地方法院民事裁定               99年度小上字第9號
上  訴  人  穎承室內設計有限公司
法定代理人  乙○○
被  上訴人  甲○○
上列當事人間請求給付修補費用事件，上訴人對於民國98年12月
22日本院桃園簡易庭98年度桃小字第1564號第一審判決提起上訴
，本院裁定如下：
    主  文
上訴駁回。
第二審訴訟費用新臺幣壹仟伍佰元由上訴人負擔。
    理  由
一、按對於小額程式之第一審裁判之上訴或抗告，非以其違背法
    令為理由，不得為之，民事訴訟法第436 條之24第2 項定有
    明文。而所謂違背法令，依同法第436 條之32準用同法第46
    8 條、第469 條第1 款至第5 款規定，係指判決不適用法規
    或適用不當者，以及(一)判決法院之組織不合法、(二)依法律或
    裁判應迴避之法官參與裁判者、(三)法院於權限之有無辨別不
    當或違背專屬管轄之規定者、(四)當事人於訴訟未經合法代理
    者、(五)違背言詞辯論公開之規定者而言。次依民事訴訟法第
    436 條之25規定，小額程式之「上訴狀內應記載上訴理由，
    表明下列二款事項：(一)原判決所違背之法令及其具體內容。
    (二)依訴訟資料可認為原判決有違背法令之具體事實。」，即
    上訴人於上訴狀或理由書內應有具體之指摘，並揭示該法規
    之條項或內容，若係成文法以外之法則，應揭示該法則之旨
    趣，倘為司法院之解釋或最高法院之判例，則應揭示該判解
    之字號或其內容，如上訴狀或理由書未依此項方法表明者，
    即難認為已對原判決違背法令有具體之指摘，其上訴自難認
    為合法。故對於小額程序之第一審裁判提起上訴時，如上訴
    論旨並未具體指出原審認定事實有如何違反法令情事，更未
    具體指明其所違反法令之條項或其內容，不得謂已合法表明
    上訴理由，其上訴自難認為合法（最高法院70年台上字第
    720 號判例意旨參照），而屬上訴不合程式，第二審法院應
    依同法第436 條之32第2 項準用同法第444 條第1 項以裁定
    駁回之（最高法院72年度台聲字第113 號裁定意旨參照）。
二、上訴人於民國99年1 月20日提出之民事上訴狀，所載之上訴
    意旨略以：
    (一)本件工程於97年7 月下旬完成追加工程，兩造當面於施工
      現場驗收點交，上訴人同時取得驗收款，此距被上訴人所
      稱之實際完工日期（約97年7 月上旬）已有半月之久，如
      有上述情況怎可能未曾察覺而順利點交。
    (二)上訴人於97年8 月、9 月以及10月中接獲被上訴人來電告
      知，系爭工程之塑膠天花板塌陷，上訴人隨即派遣原施作
      師傅「呂江河」、「徐涌廷」以及「阿祥」等3 人至被上
      訴人家中進行修復，修復完畢後即告知被上訴人塌陷原因
      為強力外風導致，應另僱工修繕，上訴人並未有被上訴人
      所稱置之不理等情事。且系爭工程之塌陷原因由專業施工
      人員鑑定結果為鐵板與牆面間隙未填補，強風由該處灌入
      引起（參原審卷第53頁，圖3 、圖4 ）。而後觀諸被上訴
      人所呈之系爭建物照片（參原審卷第45頁），該間隙業已
      填補完成，由此可證上訴人所言皆與事實相符，自無違反
      民法第493 條第1 、2 項之情事，而無庸再對被上訴人負
      修繕義務。
    (三)再者，判決書第4 點第2 項中所示亦與事實不符。被上訴
      人稱上訴人所施作之天花板結構非鐵皮屋，乃位於被上訴
      人住處內，但就原證3 （原審卷第17、18頁）照片中觀察
      可知塑膠天花板上曾為鐵皮屋頂，又觀諸照片7 、8 、9
      （參原審卷第45頁）皆可明確看出屋頂部分即為鐵皮加蓋
      。坍塌部分雖為天花板中間，然上訴人所指造成之原因為
      間隙過大，並非指天花板與鐵皮交接之處為坍塌點。
    (四)復按一般公共工程委員會調解之案例，工程糾紛而無法判
      定兩造之責任，應交付公正之第三人團體鑑定、仲裁。被
      上訴人既然委任律師，豈可能不知此事。另上訴人所示之
      工程估價單第3 項，所使用實心塑鋼板之價額較原追加工
      程明細表（證物一）中之塑膠版高出數倍之面材，豈能以
      該較高之價額請求給付修補費用。
    (五)綜上所述，被上訴人依契約及承攬契約請求上訴人給付新
      臺幣（下同）23,500元實無依據，為此提起上訴，請求廢
      棄原判決，以資救濟。
三、經查，本件係對小額訴訟之第一審判決提起上訴，依首揭說
    明，上訴人自應於上訴狀內表明原判決所違背之法令及其具
    體內容，以及依訴訟資料可認為原判決有違背法令之具體事
    實；觀諸上訴人上開上訴內容，並未提出原審判決有如何違
    背法令情事，更未具體指明原審判決所違反之法令條項或其
    內容以及依訴訟資料有何判決違背法令之具體事實；此外，
    上訴人雖稱被上訴人於嗣後據以請求之工程估價單第3 項中
    ，所使用實心塑鋼板之價額較原來追加工程明細表中上訴人
    承作時所使用之塑膠板高出數倍，豈能以該較高之價額請求
    給付修補費用云云，然按當事人於第二審程序不得提出新攻
    擊或防禦方法，但因原法院違背法令致未能提出者，不在此
    限，民事訴訟法第436 條之28定有明文，上訴人就原法院有
    何違背法令致其未能提出上開陳述或書證，未能具體說明，
    參諸前開說明，自不得謂已合法表明上訴理由。從而，本件
    上訴難認合法，應予駁回。
四、末按於小額訴訟之上訴程式，法院為訴訟費用之裁判時，應
    確定其費用額，又訴訟費用，由敗訴之當事人負擔，民事訴
    訟法第436 條之19第1 項、第436 條之32第1 項、第78條規
    定甚明。本件上訴既不合法，第二審訴訟費用1,500 元自應
    由上訴人負擔。爰依上揭法律規定，確定本件上訴人應負擔
    之訴訟費用額為1,500 元。
據上論結，本件上訴為不合法，依民事訴訟法第436 條之32第1
項、第2 項、第444 條第1 項、第436 條之19第1 項、第95條、
第78條，裁定如主文。
中    華    民    國    99    年    4     月    7     日
                  民事第三庭    審判長法  官  黃漢權
                                      法  官  陳筱蓉
                                      法  官  陳心婷
以上正本係照原本作成
本裁定不得抗告。
中    華    民    國    99    年    4     月    7     日
                                      書記官  林君燕

司法院資訊處製作；財團法人民間司法改革基金會備份。
